

Fabrice CHAPIER

Résidence «Les Planchards» Bâtiment A 1 route de Montbeugny 03400 YZEURE

Mobile: 07 86 73 81 62

Né le 22/05/65 > 55 ans

En couple

fabrice.chapier03400@gmail.com

Permis B Voiture



Email:

linkedin.com/in/fabrice-c-117159178

Je viens de terminer la formation Simplon de développeur web mobile. Je souhaite partager mon expérience en bureautique, marketing, infographie, mettre en pratique et approfondir mes nouvelles connaissances et compétences en développement web Front ou Full-stack, WordPress. Contactez-moi!

Développeur Web Mobile Junior



Expérience professionnelle

01/2020 - 02/2020 > Aristys-Web - Clermont-Ferrand

Développeur front end junior stage entreprise 2 mois

2014 - 02/2019 > Integra MicroFrance - St Aubin le Monial



Assistant marketing et communication :

- Support marketing :
 - Support technique gamme instrumentation
 - pour appels d'offres : fiches techniques
- · Marketing digital:
 - · Infographiste : conception et mise en page
 - · Webmaster site web WordPress : microfrance.fr
 - Support pour ventes
- · Gestion base de données Access pour réparations et Service après-vente

2000 - 2014 > Medtronic MicroFrance - St Aubin le Monial



1999 - 2000 > Xomed MicroFrance - St Aubin le Monial

Document control, analyste commercial

1992 - 2000 > MicroFrance - St Aubin le Monial



1988 - 1990 > Alis informatique - Clermont-Ferrand

Formateur informatique logiciels comptable et gestion commerciale



Formation

2019 - 2020 > Titre professionnel Développeur Web mobile Niveau bac+2 En cours de préparation - SIMPLON Clermont-Ferrand

1990 - 1992 > B.T.S. Informatique de gestion

1986 - 1988 > B.T.S. Comptabilité

1985 - 1986 > Faculté Sciences Economiques, Droit

1984 > Baccalauréat G2 - Comptabilité



Compétences

Langues

Français

Anglais

niveau B2 TOEIC Online Practise (test gratuit)

Qualités

Autonome, Curieux, Capacité d'adaptation, Rigoureux, Polyvalent

Logiciels développement web



HTML

PHP



CSS3



Javascript







SQL







I inux

Logiciels Infographie







Photoshop

InDesign

Illustrator

Logiciels Bureautique











Certification Opquast Valide jusqu'au 16/10/2024 lien: https://oqs.li/2JQCMF/





Centres d'intérêt

> Musique, Cinéma, Voyage

Sport

> Marche